【裁判字號】    98,簡,3370
【裁判日期】    980831
【裁判案由】    台灣地區與大陸地區人民關係條例等
【裁判全文】
臺灣臺北地方法院刑事簡易判決          98年度簡字第3370號
聲  請  人  臺灣臺北地方法院檢察署檢察官
被      告  乙○  
被      告  甲○  
上列被告等因違反臺灣地區與大陸地區人民關係條例等案件，經
檢察官提起公訴（九十八年度偵字第一一三三七號、第一三五八
二號），因被告自白犯罪，本院合議庭認為宜以簡易判決處刑，
裁定由受命法官獨任逕以簡易判決處刑，茲判決如下：
    主  文
乙○共同明知為不實之事項，而使公務員登載於職務上所掌之公
文書，足以生損害於公眾，處有期徒刑月，如易科罰金，以新
臺幣壹仟元折算壹日。
甲○共同明知為不實之事項，而使公務員登載於職務上所掌之公
文書，足以生損害於公眾，處有期徒刑月，如易科罰金，以新
臺幣壹仟元折算壹日。
    事實及理由
一、本件犯罪事實及證據，除犯罪事實部分應補充「乙○、甲○
    陸續於九十七年十月十四日及九十八年三月九日進入臺灣地
    區後，遂由李文鈞、鄭秋南分別於九十七年十月二十二日、
    九十八年四月六日持渠二人分別與乙○、甲○在大陸地區結
    婚之相關證明，向各設籍之戶政事務所辦理結婚登記，致各
    該管公務員分別將「民國97年4月9日與大陸地區人民乙○（
    1986年1月6日出生）結婚民國97年10月22日申登」、「民國
    97年9月26日與大陸地區人民甲○（1982年5月10日出生）結
    婚民國98年4月6日申登」等不實事項，登載於其職務上所掌
    公文書即戶籍登記簿上，並分別據以製發戶籍謄本交由李文
    鈞及鄭秋南收執，足生損害於戶政機關對於結婚登記及人民
    身分管理之正確性。」等語，證據部分應補充被告乙○、甲
    ○於警詢、偵查及本院訊問時之自白、同案共犯李文鈞、熊
    正輝、張瑞銘、林素雲於本院訊問時之供述外，餘均引用檢
    察官起訴書之記載（如附件）。
二、核被告乙○及甲○所為，均係犯刑法第二百十四條之明知為
    不實之事項而使公務員登載於職務上所掌公文書罪。被告乙
    ○與同案共犯林素雲、熊正輝、張瑞銘、李文鈞間，被告甲
    ○與同案共犯林素雲、熊正輝及鄭秋南間，就上開使公務員
    登載不實犯行，有犯意之聯絡及行為之分擔，均為共同正犯
    。爰審酌被告乙○、甲○前於臺灣地區無刑事犯罪紀錄，素
    行良好，因家境困難，因而利用假結婚之不法手段，進入臺
    灣地區從事賣淫工作，其情雖屬可憫，但對於臺灣地區入境
    管制及國家秩序之危害非輕，惟犯後坦承犯行，態度良好等
    一切情狀，各量處如主文所示之刑，並各諭知易科罰金之折
    算標準。
三、應依刑事訴訟法第四百四十九條第二項、第三項、第四百五
  . 十四條第二項，刑法第二十八條、第二百十四條、第四十一
    條第一項前段，刑法施行法第一條之一，逕以簡易判決處刑
    如主文。
四、如不服本判決，得自收受送達之日起十日內，向本院提起上
    訴。
中    華    民    國    98    年    8     月    31    日
             臺灣臺北地方法院刑事第十七庭
                              法  官  劉秀君
上正本證明與原本無異。
                              書記官  吳俊龍
中    華    民    國    98    年    8     月    31    日
附錄本案論罪科刑法條全文：
中華民國刑法第214條
（使公務員登載不實罪）
明知為不實之事項，而使公務員登載於職務上所掌之公文書，足
以生損害於公眾或他人者，處3年以下有期徒刑、拘役或5百元以
下罰金。
附件：
臺灣臺北地方法院檢察署檢察官起訴書
                                     98年度偵字第11337號
                                               第13582號
    被  告  熊正輝  男  57歲（民國○○年○ 月○○日生）
                    住臺北縣三重市○○○路145巷3弄2號3樓
                    國民身分證統一編號：Ｚ000000000號
            林素雲  女  58歲（民國○○年○ 月○○日生）
                    住臺北市萬華區○○○路○段120號4樓
                    （臺北市萬華區第一戶政事務所）
                    居臺北縣三重市○○○路37號1樓之2
                    （現在臺灣臺北看守所羈押中）
                    國民身分證統一編號：Ｚ000000000號
    上  一  人
    選任辯護人  鄭世脩律師
    被  告  林英哲  男  33歲（民國○○年○○月○○日生）
                    住臺北縣三重市○○路○段34巷28號3樓
                    居臺北市中山區○○○路220 號7樓
                    國民身分證統一編號：Ｚ000000000號
    選任辯護人  成介之律師
    被  告  吳南輝  男  43歲（民國○○年○○月○○日生）
                    住臺南市○區○○○街93號4樓之4
                    居臺北市○○區○○街22號5樓
                    國民身分證統一編號：Ｚ000000000號
            吳清木  男  49歲（民國○○年○月○○日生）
                    住臺北縣新莊市○○街2號7樓
                    居臺北市中山區○○○路263號11樓之11
                    國民身分證統一編號：Ｚ000000000號
            張瑞銘  男  44歲（民國○○年○○月○○日生）
                    住苗栗縣公館鄉大坑村大坑227 號
                    居臺北縣土城市○○路○段18號11樓
                    國民身分證統一編號：Ｚ000000000號
            林守陽  男  36歲（民國○○年○月○○日生）
                    住臺北縣新莊市○○路277巷54號2樓
                    國民身分證統一編號：Ｚ000000000號
            李文鈞  男  37歲（民國○○年○月○○日生）
                    住桃園縣觀音鄉○○路○段275巷5弄3號
                    國民身分證統一編號：Ｚ000000000號
            乙  ○  女  23歲（民國○○年○月○日生）
                    住臺北縣三重市○○○路145巷3弄2號3樓
                    （現收容於內政部入出國及移民署臺北專
                    勤隊）
                    入出境許可證字號：0000000000號
            甲  ○  女  27歲（民國○○年○ 月○○日生）
                    住臺北市北投區○○○路○段39號3樓
                    居臺北縣三重市○○○路145巷3弄2號3樓
                    （現收容於內政部入出國及移民署臺北專
                    勤隊）
                    入出境許可證字號：0000000000號
    上  一  人
    選任辯護人  陳君沛律師
    被  告  徐聿庭  女  26歲（民國○○年○○月○○日生）
                    住臺北縣板橋市○○路163號5樓之3
                    國民身分證統一編號：Ｚ000000000號
            曾任秋  男  58歲（民國○○年○○月○日生）
                    住臺中縣東勢鎮本街匠寮巷35號
                    居臺北市○○區○○街32號11樓之2
                    國民身分證統一編號：Ｚ000000000號
            郭明忠  男  46歲（民國○○年○月○○日生）
                    住臺北縣板橋市○○○路89巷1弄21之2號
                    居臺北縣永和市○○街23巷51號1樓
                    國民身分證統一編號：Ｚ000000000號
上列被告因違反臺灣地區與大陸地區人民關係條例等案件，業經
偵查終結，認應提起公訴，茲將犯罪事實及證據並所犯法條分敘
如下：
        犯罪事實
一、熊正輝前因偽造文書案件，經臺灣板橋地方法院判處有期徒
    刑5 月確定，甫於民國96年7 月14日易科罰金執行完畢。詎
    猶不知悔改，加入以其同居人林素雲為首，成員包括林素雲
    之子林英哲、吳南輝、「美玲」（大陸地區人民，年籍不詳
    ）等人之新世紀應召站（又稱永利應召站），並共同基於意
    圖營利使大陸地區人民非法進入臺灣地區賣淫、偽造文書、
    意圖使女子與他人為性交行為而媒介以營利之犯意聯絡，由
    林素雲負責對外以每一人頭老公之介紹費新臺幣（下同）1
    萬元，而人頭老公每月可領3萬元之條件，徵求願意與大陸
    地區女子辦理假結婚之臺灣地區男子及負責大陸女子來臺後
    之住宿等事務，吳南輝則負責處理該應召站之帳務。嗣林素
    雲與吳清木、張瑞銘所介紹之林守陽、李文鈞及其友人鄭秋
    南（未到案）等人達成上揭假結婚之條件後，林素雲即指示
    熊正輝帶領吳清木等人，分別與有意來臺與不特定男客為性
    交謀利惟無結婚真意之大陸地區女子古芮千（未到案）、乙
    ○、甲○、張譯文（未到案）辦理假結婚，嗣古芮千、張譯
    文、乙○、甲○，分別與林守陽、曾任秋、李文鈞、鄭秋南
    於96年9月25日、96年1 1月6日、97年4月9日、97年9月26日
    在大陸地區登記結婚取得相關文件後，再由熊正輝協助古芮
    千、張譯文、乙○、甲○以該等文件提出入臺申請，嗣古芮
    千、張譯文、乙○、甲○等大陸地區女子因而陸續於97年2
    月間、97年3月間、97年10月14日、98年3月9日進入臺灣地
    區，而來台後2、3天起，即由前開應召站以每次應召3,000
    元至5,000元之不等代價，媒介古芮千、張譯文、乙○、甲
    ○前往飯店等地與不特定男客為性交行為，並從中抽成以營
    利。之後再將明知為不實之林守陽及古芮千、曾任秋及張譯
    文、李文鈞及乙○、鄭秋南與甲○之結婚事項，於97年2月
    15日、97年3月20日、97年10月22日、98年4月6日，使各該
    轄區戶政事務所之公務員登載於職務上所掌之公文書，足以
    生損害於戶政機關戶政登記之正確性。郭明忠則於97年7月
    22日與大陸地區女子向麗辦理結婚後，竟與「美玲」基於意
    圖使女子與他人為性交而媒介之犯意聯絡，即於向麗97年間
    進入臺灣後，由「美玲」以每次應召3,000元至5,000元不等
    之代價媒介向麗前往飯店等地與不特定男客為性交行為，郭
    明忠每月賺取2至3萬之費用。徐聿庭自98年2月間起，受僱
    於吳南輝後，明知吳南輝要求其處理之事項乃前開應召站之
    帳務，竟仍基於幫助之故意，承吳南輝之命，辦理前開應召
    站之存款、匯款以及帳冊整理等事項。
二、案經臺北市政府警察局移送偵辦。
        證據並所犯法條
一、證據清單及待證事實
┌───┬─────────┬─────────────┐
│編號  │證據名稱          │待證事實                  │
├───┼─────────┼─────────────┤
│一    │被告林素雲之自白。│被告吳南輝為前開應召站之股│
│      │                  │東。被告林素雲係0000000000│
│      │                  │、0000000000、0000000000等│
│      │                  │門號電話之使用人。被告林素│
│      │                  │雲委託被告熊正輝辦理假結婚│
│      │                  │。「小薇」係被告林素雲與被│
│      │                  │告吳清木所引進，小薇之假老│
│      │                  │公為被告林守陽。被告乙○係│
│      │                  │被告林素電話雲與被告張瑞銘│
│      │                  │所引進。被告甲○係被告林素│
│      │                  │雲所引進。大陸地區女子來臺│
│      │                  │後即至應召站上班。        │
├───┼─────────┼─────────────┤
│二    │被告熊正輝之自白。│被告熊正輝係0000000000、09│
│      │                  │00000000等門號電話之使用人│
│      │                  │。被告乙○係被告熊正輝與被│
│      │                  │告張瑞銘所引進。被告古芮千│
│      │                  │係被告熊正輝與被告吳清木所│
│      │                  │引進。被告鄭秋南係被告林素│
│      │                  │雲之朋友，使用之電話門號為│
│      │                  │0000000000。              │
├───┼─────────┼─────────────┤
│三    │被告林英哲之自白。│被告林素雲係前開應召站之老│
│      │                  │板並負責引進大陸地區女子維│
│      │                  │持應召站之運作。被告林英哲│
│      │                  │承被告林素雲之命處理應召站│
│      │                  │之事務。被告吳南輝係應召站│
│      │                  │之總會計，負責收錢、送錢及│
│      │                  │管帳。被告熊正輝則負責大陸│
│      │                  │地區女子來臺手續。被告甲○│
│      │                  │係以假結婚方式來臺賣淫之大│
│      │                  │陸地區女子。被告林英哲係09│
│      │                  │00000000、000000000等門號 │
│      │                  │電話之使用人。            │
├───┼─────────┼─────────────┤
│四    │被告吳南輝之自白。│被告吳南輝係0000000000、09│
│      │                  │00000000等門號電話之使用人│
│      │                  │。被告林素雲為應召站負責人│
│      │                  │，媒介大陸地區女子在臺賣淫│
│      │                  │。被告吳南輝自97年9 月間起│
│      │                  │負責應召站之會計總務工作。│
│      │                  │被告林英哲在應召站幫忙被告│
│      │                  │林素雲處理應召站之事項。被│
│      │                  │告吳清木並於應召站中擔任「│
│      │                  │馬伕」。被告張瑞銘與被告林│
│      │                  │素雲有從事引進大陸地區女子│
│      │                  │事項。大陸地區女子每次應召│
│      │                  │僅能取得男客所交付價金之5 │
│      │                  │成。被告徐聿庭係受僱於被告│
│      │                  │吳南輝，除處理被告吳南輝之│
│      │                  │私事外，亦處理應召站之帳務│
│      │                  │。被告甲○係被告林素雲所引│
│      │                  │進。                      │
├───┼─────────┼─────────────┤
│五    │被告吳清木之自白。│被告吳清木知道被告林素雲從│
│      │                  │事應召站。被告林素雲要求被│
│      │                  │告吳清木介紹臺灣地區男子與│
│      │                  │大陸地區女子辦理假結婚，大│
│      │                  │陸地區女子來臺後每次賣淫所│
│      │                  │得，被告吳清木可分得400 元│
│      │                  │或500 元不等，而含被告林守│
│      │                  │陽在內，被告吳清木已成功介│
│      │                  │紹2 名人頭老公。被告吳清木│
│      │                  │係0000000000、0000000000、│
│      │                  │0000000000、0000000000等門│
│      │                  │號電話之使用人。被告吳清木│
│      │                  │曾前往大陸地區幫忙辦理假結│
│      │                  │婚。警方於被告吳清木車上查│
│      │                  │扣之26個保險套係被告吳清木│
│      │                  │擔任大陸地區女子「微琪」之│
│      │                  │「馬伕」時，「微琪」所遺留│
│      │                  │在車上的。被告吳清木擔任「│
│      │                  │馬伕」之每小時工資為250 元│
│      │                  │。被告吳清木並自97年6、7月│
│      │                  │間起擔任大陸地區女子「千千│
│      │                  │」、「英子」之經紀，「千千│
│      │                  │」、「英子」每次接客為4,  │
│      │                  │000 元，被告吳清木與被告林│
│      │                  │素雲可各分得250 元。      │
├───┼─────────┼─────────────┤
│六    │被告張瑞銘之自白。│被告張瑞銘係0000000000、09│
│      │                  │00000000、0000000000等門號│
│      │                  │電話之使用人。被告張瑞銘擔│
│      │                  │任被告乙○之經紀約有半年，│
│      │                  │被告乙○每次接客係5,000 元│
│      │                  │，被告張瑞銘與被告林素雲可│
│      │                  │各分得300 元。被告張瑞銘並│
│      │                  │負責介紹人頭老公給被告林素│
│      │                  │雲，前往大陸地區辦理假結婚│
│      │                  │，再引進大陸地區女子來臺賣│
│      │                  │淫，而被告張瑞銘每介紹一人│
│      │                  │頭老公，被告林素雲並會交付│
│      │                  │1萬元佣金，被告乙○之人頭 │
│      │                  │老公被告李文鈞，即係被告張│
│      │                  │瑞銘所介紹。被告李文鈞之人│
│      │                  │頭老公費為每月3萬元。     │
├───┼─────────┼─────────────┤
│七    │被告林守陽之自白。│被告林素雲與被告林守陽約定│
│      │                  │每月之人頭老公費為3 萬元。│
│      │                  │被告林守陽係透過被告吳清木│
│      │                  │之介紹於96年9 月在大陸地區│
│      │                  │認識被告古芮千，並在96年9 │
│      │                  │月間結婚，結婚的錢並非被告│
│      │                  │林守陽所出。被告古芮千於97│
│      │                  │年2 月底與被告林守陽同機抵│
│      │                  │臺，經2、3日即被被告林素雲│
│      │                  │接走。被告林守陽經被告吳清│
│      │                  │木之介紹，自98年4 月12日開│
│      │                  │始擔任「馬伕」，每小時之工│
│      │                  │資為250 元。              │
├───┼─────────┼─────────────┤
│ 八   │被告李文鈞之自白。│被告林素雲為應召站老板。被│
│      │                  │告李文鈞辦理假結婚前就知被│
│      │                  │告乙○係要來臺賣淫。被告李│
│      │                  │文鈞係0000000000門號電話之│
│      │                  │使用人。被告乙○於97年10月│
│      │                  │14日抵臺當日就被被告林素雲│
│      │                  │帶走。被告李文鈞的人頭老公│
│      │                  │費為每月3 萬元，係由被告張│
│      │                  │瑞銘所交付。              │
├───┼─────────┼─────────────┤
│九    │被告甲○之自白。  │被告甲○之藝名為「樂樂」。│
│      │                  │被告甲○係經被告熊正輝之介│
│      │                  │紹，以與被告鄭秋南假結婚之│
│      │                  │方式來臺，被告甲○並因此須│
│      │                  │清償12萬元。被告甲○於98年│
│      │                  │3月9日與被告熊正輝及被告鄭│
│      │                  │秋南入境，入境後未與被告鄭│
│      │                  │秋南同居過，即經被告林素雲│
│      │                  │、熊正輝安排與被告乙○一起│
│      │                  │同住在臺北縣三重市○○○路│
│      │                  │145巷3弄2號3樓。被告甲○入│
│      │                  │境翌日就經被告林素雲安排賣│
│      │                  │淫，每次賣淫所得為5,000 元│
│      │                  │，惟僅可獲得1,800 元。被告│
│      │                  │鄭秋南每月之人頭老公費為2 │
│      │                  │萬元至3 萬元。被告甲○係09│
│      │                  │00000000、0000000000等門號│
│      │                  │電話之使用人。            │
├───┼─────────┼─────────────┤
│十    │被告曾任秋之自白。│張譯文與伊結婚來臺後，「小│
│      │                  │熊」（指熊正輝）即介紹工作│
│      │                  │給張譯文，伊每月可賺取1、2│
│      │                  │萬元之事實。              │
├───┼─────────┼─────────────┤
│十一  │被告郭明忠之自白。│向麗與伊結婚來臺後，即與「│
│      │                  │美玲」聯絡賣淫，伊每月可賺│
│      │                  │2、3萬元。                │
├───┼─────────┼─────────────┤
│十二  │被告徐聿庭之自白。│被告徐聿庭自98年2 月間起受│
│      │                  │僱於被告吳南輝，承被告吳南│
│      │                  │輝之指示辦理「新世紀應召站│
│      │                  │」之存匯款，但被告徐聿庭於│
│      │                  │為警查獲前，已知「新世紀應│
│      │                  │召站」係從事媒介大陸地區女│
│      │                  │子在臺賣淫事業。          │
├───┼─────────┼─────────────┤
│十三  │證人林英哲之結證證│被告林素雲為應召站負責人，│
│      │述。              │被告吳南輝為應召站之股東。│
│      │                  │旗下女子接客所得，由「馬伕│
│      │                  │」交給車頭，車頭再交給被告│
│      │                  │吳南輝，而被告林英哲則與被│
│      │                  │告吳南輝對帳。被告吳南輝與│
│      │                  │被告林素雲係三、七分帳。被│
│      │                  │告甲○係以假結婚方式來臺。│
├───┼─────────┼─────────────┤
│十四  │證人即被告林英哲之│被告林素雲係經營應召站，被│
│      │妻姜盈如之結證證述│告林英哲並有幫忙，被告吳南│
│      │。                │輝於98年4 月15日曾要求被告│
│      │                  │姜盈如為大陸地區女子「水雞│
│      │                  │」去電威寶電信公司，以解決│
│      │                  │收訊不良無法聯絡接客問題。│
├───┼─────────┼─────────────┤
│十五  │證人吳南輝之結證證│被告吳南輝於97年9 月間起受│
│      │述。              │僱於被告林素雲經營之應召站│
│      │                  │，負責將應召站每日所得記帳│
│      │                  │。被告林英哲係應召站之小老│
│      │                  │板。被告徐聿庭係於98年2 月│
│      │                  │間起受僱於被告吳南輝，被告│
│      │                  │吳南輝並會請被告徐聿庭幫忙│
│      │                  │記應召站的帳，被告徐聿庭亦│
│      │                  │知道係記應召站的帳。      │
├───┼─────────┼─────────────┤
│十六  │證人張瑞銘之結證證│被告林素雲係經營應召站。被│
│      │述。              │告熊正輝係負責找大陸地區女│
│      │                  │子，被告乙○即係被告熊正輝│
│      │                  │所找。被告乙○抵臺後，係被│
│      │                  │告熊正輝、張瑞銘將被告乙○│
│      │                  │交給被告林素雲。被告張瑞銘│
│      │                  │與被告林素雲約定每介紹一位│
│      │                  │人頭老公，介紹費為1 萬元。│
│      │                  │被告李文鈞係被告張瑞銘介紹│
│      │                  │之人頭老公，被告李文鈞亦知│
│      │                  │道擔任人頭老公，每月並有3 │
│      │                  │萬元之人頭老公費。被告乙○│
│      │                  │每次賣淫所得係5,000 元，被│
│      │                  │告張瑞銘與被告林素雲可各分│
│      │                  │得300 元，10天算一次，皆為│
│      │                  │被告林素雲交付現金給被告張│
│      │                  │瑞銘。                    │
├───┼─────────┼─────────────┤
│十七  │證人林守陽之結證證│被告林守陽係經被告吳清木介│
│      │述。              │紹擔任被告古芮千之人頭老公│
│      │                  │，被告吳清木有與被告林守陽│
│      │                  │前往大陸地區，大陸地區之結│
│      │                  │婚手續係被告熊正輝辦的。人│
│      │                  │頭老公費係約定每月3 萬元，│
│      │                  │由被告林素雲或被告熊正輝交│
│      │                  │給被告林守陽。被告林守陽知│
│      │                  │道被告古芮千係來臺賣淫。被│
│      │                  │告林守陽經被告吳清木介紹，│
│      │                  │自98年4 月12日起擔任「馬伕│
│      │                  │」，每小時工資250 元。    │
├───┼─────────┼─────────────┤
│十八  │證人乙○之結證證述│被告乙○知道其與被告李文鈞│
│      │。                │係假結婚。被告李文鈞係由被│
│      │                  │告熊正輝帶去大陸地區與被告│
│      │                  │乙○見面。被告熊正輝知道被│
│      │                  │告乙○來臺賣淫。被告乙○係│
│      │                  │97年10月14日與被告熊正輝、│
│      │                  │李文鈞一同抵臺，並由被告張│
│      │                  │瑞銘接機，之後被告乙○就跟│
│      │                  │著被告林素雲，當天並下榻被│
│      │                  │告林素雲住處，幾天後被安排│
│      │                  │住在臺北縣三重市，亦很快就│
│      │                  │去賣淫，之後，被告甲○亦到│
│      │                  │同址居住。被告乙○之每次賣│
│      │                  │淫所得為3,000元至5,000元不│
│      │                  │等，被告乙○僅可分得1,800 │
│      │                  │元。被告李文鈞之人頭老公費│
│      │                  │為每個月3 萬元。          │
├───┼─────────┼─────────────┤
│十九  │被告熊正輝00000000│佐證被告林素雲係使大陸地區│
│      │45門號電話與被告林│人民來臺之首謀之事實。    │
│      │素雲0000000000門號│                          │
│      │電話於98年3月9日上│                          │
│      │午10時38分、98年3 │                          │
│      │月13日下午5時2分之│                          │
│      │通訊監察譯文。    │                          │
├───┼─────────┼─────────────┤
│二十  │被告林素雲00000000│同上。                    │
│      │63門號電話於98年3 │                          │
│      │月20日凌晨0時17分 │                          │
│      │之通訊監察譯文。  │                          │
├───┼─────────┼─────────────┤
│二十一│被告熊正輝之098098│佐證被告熊正輝對於被告乙○│
│      │2045門號電話與被告│來臺賣淫係知情之事實。    │
│      │乙○0000000000門號│                          │
│      │電話於98年2月25日 │                          │
│      │之通訊監察譯文。  │                          │
├───┼─────────┼─────────────┤
│二十二│被告林素雲之098932│佐證被告古芮千紅來臺賣淫之│
│      │4907門號電話與被告│事實。                    │
│      │古芮千之0000000000│                          │
│      │門號電話於98年3 月│                          │
│      │26日下午7 時34分之│                          │
│      │通訊監察譯文。    │                          │
├───┼─────────┼─────────────┤
│二十三│被告林守陽、李文鈞│佐證被告林素雲、熊正輝、林│
│      │、鄭秋南、曾任秋之│英哲、吳南輝、吳清木、林守│
│      │個人戶籍資料查詢結│陽、張瑞銘、李文鈞、鄭秋南│
│      │果表。            │、曾任秋、乙○、甲○使公務│
│      │                  │員登載不實之事實。        │
├───┼─────────┼─────────────┤
│二十四│內政部入出國及移民│被告李文鈞、鄭秋南、林守陽│
│      │署98年5月15日移署 │、乙○、甲○辦理假結婚之相│
│      │資處娟字第09800718│關資料，及乙○、甲○來台之│
│      │52號函及98年5月22 │簽證等資料。              │
│      │日移署資處亦字第  │                          │
│      │0980075861號函及其│                          │
│      │後所附之被告李文鈞│                          │
│      │、鄭秋南、林守陽與│                          │
│      │大陸地區人民乙○、│                          │
│      │甲○、古芮千結婚等│                          │
│      │資料              │                          │
├───┼─────────┼─────────────┤
│二十五│前開應召站之聯絡電│被告徐聿庭幫助犯意圖使男女│
│      │話、網路銀行約定帳│與他人為性交之行為而媒介以│
│      │號等資料。        │營利之罪之事實。          │
└───┴─────────┴─────────────┘
二、核被告林素雲所為，係違反犯臺灣地區與大陸地區人民關係
    條例第15條第1項，而犯同條例第79條第3項之意圖營利使大
    陸地區人民非法進入臺灣地區之首謀、刑法第214條之使公
    務員登載不實罪、第231條第1項之意圖營利使人為性交等罪
    嫌。被告熊正輝、林英哲、吳南輝、吳清木、張瑞銘、林守
    陽、李文鈞、曾任秋所為，均係違反臺灣地區與大陸地區人
    民關係條例第15條第1項，而犯同條例第79條第2項之意圖營
    利使大陸地區人民非法進入臺灣地區、刑法第214條之使公
    務員登載不實、第231條第1項之意圖營利使他人為性交等罪
    嫌。被告乙○、甲○所為，係犯刑法第214條之使公務員登
    載不實罪嫌。被告郭明忠所為係犯刑法第231條第1項之意圖
    營利使他人為性交之罪嫌。被告徐聿庭所為，係犯刑法第
    231條第1項、刑法第30條第1項幫助意圖營利使他人為性交
    之罪嫌。被告林素雲、熊正輝、林英哲、吳南輝、吳清木、
    林守陽、張瑞銘、李文鈞、曾任秋、乙○及甲○等人就共同
    所犯之使公務員登載不實罪嫌，有犯意聯絡，行為分擔，請
    依共同正犯論處。被告林素雲、熊正輝、林英哲、吳南輝、
    吳清木、林守陽、張瑞銘、李文鈞、曾任秋等人、及被告郭
    明忠與「美玲」就共同所犯之意圖營利使他人為性交之罪嫌
    ，有犯意聯絡，行為分擔，請依共同正犯論處。被告熊正輝
    、林英哲、吳南輝、吳清木、林守陽、張瑞銘、李文鈞、曾
    任秋共同所犯之意圖營利使大陸地區人民非法進入臺灣地區
    罪嫌，有犯意聯絡，行為分擔，請依共同正犯論處。被告徐
    聿庭以幫助他人意圖營利使他人為性交之意思，參與實施犯
    罪構成要件以外之行為，請依幫助犯論處。被告林素雲、熊
    正輝、林英哲、吳南輝、吳清木、張瑞銘、林守陽、李文鈞
    、曾任秋所犯上開各罪間，犯意各別，行為互殊，請分論併
    罰。又被告熊正輝前受有期徒刑之執行完畢，有本署刑案資
    料查註紀錄表在卷可稽，5年以內故意再犯本件有期徒刑以
    上之罪，為累犯，請依刑法第47條第1項加重其刑。
三、依刑事訴訟法第251條第1項提起公訴。
    此  致
臺灣臺北地方法院
中    華    民    國    98    年    7     月    2     日
                            檢察官   黃  珮  瑜
本件正本證明與原本無異
中    華    民    國    98    年    7     月    9     日
                            書記官
附錄本案所犯法條全文
臺灣地區與大陸地區人民關係條例第15條
（禁止行為）
下列行為不得為之：
一、使大陸地區人民非法進入臺灣地區。
二、明知臺灣地區人民未經許可，而招攬使之進入大陸地區。
三、使大陸地區人民在臺灣地區從事未經許可或與許可目的不符
    之活動。
四、僱用或留用大陸地區人民在臺灣地區從事未經許可或與許可
    範圍不符之工作。
五、居間介紹他人為前款之行為。
臺灣地區與大陸地區人民關係條例第79條
（罰則）
違反第15條第1款規定者，處1年以上7年以下有期徒刑，得併科
新臺幣一百萬元以下罰金。
意圖營利而犯前項之罪者，處3年以上10年以下有期徒刑，得併
科新臺幣五百萬元以下罰金。
前二項之首謀者，處5年以上有期徒刑，得併科新臺幣一千萬元
以下罰金。
前三項之未遂犯罰之。
中華民國船舶、航空器或其他運輸工具所有人、營運人或船長、
機長、其他運輸工具駕駛人違反第15條第1款規定者，主管機關
得處該中華民國船舶、航空器或其他運輸工具一定期間之停航，
或廢止其有關證照，並得停止或廢止該船長、機長或駕駛人之職
業證照或資格。
中華民國船舶、航空器或其他運輸工具所有人，有第1項至第4項
之行為或因其故意、重大過失致使第三人以其船舶、航空器或其
他運輸工具從事第1項至第4項之行為，且該行為係以運送大陸地
區人民非法進入臺灣地區為主要目的者，主管機關得沒入該船舶
、航空器或其他運輸工具。所有人明知該船舶、航空器或其他運
輸工具得沒入，為規避沒入之裁處而取得所有權者，亦同。
前項情形，如該船舶、航空器或其他運輸工具無相關主管機關得
予沒入時，得由查獲機關沒入之。
中華民國刑法第214條
（使公務員登載不實罪）
明知為不實之事項，而使公務員登載於職務上所掌之公文書，足
以生損害於公眾或他人者，處3年以下有期徒刑、拘役或5百元以
下罰金。
中華民國刑法第231條
（圖利使人為性交或猥褻罪）
意圖使男女與他人為性交或猥褻之行為，而引誘、容留或媒介以
營利者，處5年以下有期徒刑，得併科10萬元以下罰金。以詐術
犯之者，亦同。公務員包庇他人犯前項之罪者，依前項之規定加
重其刑至二分之一。
中華民國刑法第30條
（幫助犯及其處罰）
幫助他人實行犯罪行為者，為幫助犯。雖他人不知幫助之情者，
亦同。幫助犯之處罰，得按正犯之刑減輕之。

司法院資訊處製作；財團法人民間司法改革基金會備份。
